【裁判字號】    97,交易緝,5
【裁判日期】    971014
【裁判案由】    過失傷害
【裁判全文】
臺灣板橋地方法院刑事判決             97年度交易緝字第5號
公  訴  人  臺灣板橋地方法院檢察署檢察官
被      告  乙○○
上列被告因過失傷害案件，經檢察官提起公訴（97年度偵緝字第
111 號），因被告於本院準備程序中就被訴事實為有罪之陳述，
本院告知被告簡式審判程序之旨，並聽取當事人之意見後，合議
庭裁定改由受命法官獨任依簡式審判程序進行，判決如下：
    主  文
乙○○因過失傷害人，處有期徒刑參月，如易科罰金，以新臺幣
壹仟元折算壹日，減為有期徒刑壹月又拾伍日，如易科罰金，以
新臺幣壹仟元折算壹日。
    事  實
一、乙○○考領有普通小型車駕駛執照，於民國96年3 月2 日下
    午1 時40分許，駕駛車牌號碼3268-FK 號自用小客車，行經
    臺北縣林口鄉○○○路○ 段100 巷（支線道）與文化一路（
    幹線道）之無號誌交岔路口，本應注意車前狀況，隨時採取
    必要安全措施，及車輛行駛至無號誌之交岔路口時，支線道
    車應暫停讓幹線道車先行，轉彎車應讓直行車先行之規定，
    而依當時天候晴、日間有自然光線、柏油路面乾燥、無缺陷
    或其他障礙物、視距良好且依其智識、能力亦無不能注意之
    情事，竟疏未注意而貿然左轉駛入文化一路，適有甲○○騎
    乘車牌號碼XNY5-182號重型機車，沿臺北縣林口鄉○○○路
    直行（龜山往林口方向），亦疏未注意車前狀況，並隨時採
    取必要之安全措施，於行經上開交岔路口時，突見乙○○左
    轉，閃避不及，上開機車右側車身與上開自用小客車左前車
    頭發生碰撞，致甲○○人車倒地，受有左側舟狀骨骨折之傷
    害。乙○○於肇事後，在有偵查權限之機關及公務員發覺其
    犯罪前，即向前來處理之警員自承肇事並接受裁判。
二、案經甲○○訴由臺北縣政府警察局新莊分局報請臺灣板橋地
    方法院檢察署檢察官偵查起訴。
    理  由
一、按本件被告乙○○所犯係死刑、無期徒刑、最輕本刑為3 年
    以上有期徒刑以外之罪，其於準備程序就前揭被訴事實為有
    罪之陳述，經受命法官告知簡式審判程序之旨，並聽取其與
    公訴人之意見後，本院認無不得或不宜改依簡式審判程序進
    行之處，爰依刑事訴訟法第273 條之1 第1 項、第284 條之
    1 ，裁定本件由受命法官獨任進行簡式審判程序，合先敘明
    。
二、上開犯罪事實，業據被告於本院審理中坦承不諱，核與告訴
    人甲○○指訴之情節相符，復有道路交通事故調查報告表、
    道路交通事故調查報告表（一）、（二）、臺北縣政府警察
    局新莊分局道路交通事故補充資料表、長庚紀念醫院96年7
    月9 日診斷證明書、臺灣省臺北縣區車輛行車事故鑑定委員
    會96年6 月4 日北縣鑑字第0965180383號函暨檢附鑑定意見
    書各1 份、現場照片10張在卷可稽（見96年度偵字第2084 5
    號卷第8 至10、12、13、18至20、22至26頁），足認被告之
    自白與事實相符，堪予採信。
三、按汽車行駛時，駕駛人應注意車前狀況及兩車併行之間隔，
    並隨時採取必要之安全措施；次按「汽車行駛至交岔路口，
    其行進、轉彎，應依左列規定：‧‧‧二、車輛行至無號誌
    ‧‧‧之交岔路口，支線道車應暫停讓幹線道車先行。」，
    道路交通安全規則第94條第3 項、第102 條第1 項第2 款分
    別定有明文。被告既考領有普通小型車駕駛執照，其自應知
    悉上開規定並於駕車時應予注意之，而當時天候晴朗、視距
    良好，且依其智識、能力，又無不能注意之情事，竟疏未注
    意，行至無號誌之交岔路口，未暫停讓幹線道車先行，亦疏
    未注意車前狀況，肇致本件事故，其駕駛行為顯有過失甚為
    明確。本件車禍經臺灣省臺北縣區車輛行車事故鑑定委員會
    鑑定，其鑑定意見為：「一、乙○○駕駛自用小客車，行經
    無號誌交岔路口，支道車未讓幹道車先行，為肇事主因。二
    、甲○○駕駛普通重型機車，行經無號誌交岔路口，未注意
    車前狀況，為肇事次因。」，此有臺灣省臺北縣區車輛行車
    事故鑑定委員會96年6 月4 日北縣鑑字第0965180383號函檢
    附鑑定意見書在卷可參（見96年度偵字第20845 號卷第18至
    20頁）。又告訴人甲○○因本件車禍受有如犯罪事實所載之
    傷害，復有上開醫院診斷證明書在卷可憑，是被告之過失行
    為與告訴人傷害間顯有相當因果關係。本件事證明確，被告
    過失傷害犯行，堪予認定。
四、核被告所為，係犯刑法第284 條第1 項前段之過失傷害罪。
    被告於肇事後，於有偵查權限之機關或公務員發覺前，即向
    前往處理之警員坦承肇事，嗣並自動接受裁判，此有臺北縣
    政府警察局新莊分局道路交通事故肇事人自首情形記錄表1
    紙在卷足憑（見96年度偵字第20845 號卷第14頁），爰依刑
    法第62條前段之規定減輕其刑。爰審酌被告因疏未遵守道路
    交通安全規則而肇事致被害人受傷之過失情節、被害人之過
    失、所受之傷勢及其品行、智識程度、犯罪後坦承犯行，惟
    因被告與被害人就和解金額無法達成共識，迄今未能達成和
    解等一切情狀，量處如主文所示之刑，並諭知易科罰金之折
    算標準。又被告犯罪時間在96年4 月24日以前，與中華民國
    96年罪犯減刑條例第2 條第1 項第3 款之規定相符，合於減
    刑條件，應依法減其宣告刑二分之一如主文所示（被告係於
    該條例施行後之97年5 月9 日經本院發布通緝，於97年9 月
    23 日 緝獲，有本院97年5 月9 日97板院輔刑昌科緝字第
    0516號通緝書、被告97年9 月23日訊問筆錄等各1 份在卷可
    稽，不受該條例第5 條不得減刑規定之限制，附此敘明），
    並諭知易科罰金之折算標準，以示懲儆。
據上論斷，應依刑事訴訟法第273 條之1 第1 項、第284 條之1
、第299 條第1 項前段，刑法第284 條第1 項前段、刑法第62條
前段、第41條第1 項前段，刑法施行法第1 條之1 ，中華民國96
年罪犯減刑條例第2條第1項第3款、第7條，判決如主文。
本案經檢察官鄭潔如到庭執行職務。
中    華    民    國    97    年    10    月    14    日
                  交通法庭  法  官  錢衍蓁
上列正本證明與原本無異。
如不服本判決，應於送達後十日內敘明上訴理由，向本院提出上
訴狀。
                            書記官  陳淑怡
中    華    民    國    97    年    10    月    14    日
附錄本案論罪科刑法條全文：
中華民國刑法第284條
（過失傷害罪）
因過失傷害人者，處6月以下有期徒刑、拘役或5百元以下罰金，
致重傷者，處1年以下有期徒刑、拘役或5百元以下罰金。
從事業務之人，因業務上之過失傷害人者，處1年以下有期徒刑
、拘役或1千元以下罰金，致重傷者，處3年以下有期徒刑、拘役
或2千元以下罰金。


司法院資訊處製作；財團法人民間司法改革基金會備份。
